nb: Type radiatorvifte: Dobbelt viftehus; Konverteringssett til elektrisk vifte; Mekanisk clutchvifte; Trekker; Skyver; Vendbar (skyver/trekker); Enkelt viftehus; Annet
lt-LT: Radiatoriaus ventiliatoriaus tipas: Dvigubo ventiliatoriaus sąranka; Elektrinio ventiliatoriaus konversijos rinkinys; Mechaninės sankabos ventiliatorius; Traukiantis; Stumiantis; Reversinis (stumiantis / traukiantis); Vieno ventiliatoriaus sąranka; Kita
da: Kølerventilatortype: Dobbelt blæsermodul; Konverteringssæt til elektrisk blæser; Blæser med mekanisk kobling; Sugende blæser (puller); Skubbende blæser (pusher); Vendbar (skubbende/trækkende); Enkelt blæsermodul; Andet
it: Tipo di ventola del radiatore: Gruppo a doppia ventola; Kit di conversione per ventola elettrica; Ventola con frizione meccanica; Aspirante; Soffiante; Reversibile (soffiante/aspirante); Gruppo a ventola singola; Altro
pt-BR: Ventoinha do radiador tipo: Conjunto de ventilador duplo; Kit de conversão para ventilador elétrico; Ventilador de embreagem mecânica; Extrator; Soprador; Reversível (soprador/exaustor); Conjunto de ventilador único; Outros
bg-BG: Тип вентилатор на радиатор: Комплект с два вентилатора; Комплект за преминаване към електрически вентилатор; Вентилатор с механичен съединител; Изтеглящ; Нагнетяващ; Реверсивен (нагнетяващ/изтеглящ); Модул с единичен вентилатор; Други
ru: Тип вентилятора радиатора: Сдвоенный вентилятор в сборе; Комплект для установки электрического вентилятора; Вентилятор с механической муфтой; Тянущий; Нагнетающий; Реверсивный (нагнетающий/всасывающий); Одинарный вентилятор в сборе; Другое
fi: Jäähdyttimen tuulettimen tyyppi: Kaksoistuuletinkokoonpano; Sähkötuulettimen muunnossarja; Mekaaninen kytkintuuletin; Imutuuletin; Puhallustuuletin; Käännettävä (puhallus/imu); Yksittäistuuletinkokoonpano; Muu
hu: Hűtőventilátor típusa: Kétventilátoros egység; Elektromosventilátor-átalakító készlet; Viszkokuplungos ventilátor; Szívó; Fújó; Megfordítható (fújó/szívó); Egyventilátoros egység; Egyéb
en: Radiator fan type: Dual fan assembly; Electric fan conversion kit; Mechanical clutch fan; Puller; Pusher; Reversible (pusher/puller); Single fan assembly; Other
nl: Type radiatorventilator: Dubbele ventilator; Ombouwset elektrische ventilator; Mechanische koppelingsventilator; Trekker; Duwer; Omkeerbaar (duwer/trekker); Enkele ventilator; Overig
sk-SK: Typ ventilátora chladiča: Zostava s dvomi ventilátormi; Súprava na prestavbu na elektrický ventilátor; Mechanický ventilátor so spojkou; Sací; Tlačný; Obojsmerný (tlačný/sací); Zostava s jedným ventilátorom; Iné
ja: ラジエーターファンタイプ: デュアルファンアセンブリ; 電動ファン変換キット; メカニカルクラッチファン; プラー; プッシャー; リバーシブル (プッシャー/プラー); シングルファンアセンブリ; その他
es: Tipo de ventilador del radiador: Conjunto de ventilador doble; Kit de conversión a ventilador eléctrico; Ventilador de embrague mecánico; Extractor; Impulsor; Reversible (impulsor/extractor); Conjunto de ventilador único; Otro
fr: Type de ventilateur de radiateur: Ensemble double ventilateur; Kit de conversion pour ventilateur électrique; Ventilateur à embrayage mécanique; Aspirant; Soufflant; Réversible (soufflant/aspirant); Ensemble simple ventilateur; Autre
hr-HR: Vrsta ventilatora hladnjaka: Sklop s dvostrukim ventilatorom; Komplet za preinaku na električni ventilator; Ventilator s mehaničkom spojkom; Usisni; Potisni; Reverzibilni (potisni/usisni); Sklop s jednim ventilatorom; Ostalo
cs: Typ ventilátoru chladiče: Sestava dvou ventilátorů; Sada pro přestavbu na elektrický ventilátor; Ventilátor s mechanickou spojkou; Tažný (sací); Tlačný; Oboustranný (tlačný/sací); Sestava jednoho ventilátoru; Ostatní
pt-PT: Tipo de ventilador do radiador: Conjunto de ventoinha dupla; Kit de conversão para ventoinha elétrica; Ventoinha de embraiagem mecânica; Aspirante; Soprante; Reversível (soprante/aspirante); Conjunto de ventoinha única; Outro
ko: 라디에이터 팬 유형: 듀얼 팬 어셈블리; 전동 팬 변환 키트; 기계식 클러치 팬; 풀러; 푸셔; 양방향(푸셔/풀러); 싱글 팬 어셈블리; 기타
el: Τύπος βεντιλατέρ ψυγείου: Συγκρότημα διπλού ανεμιστήρα; Κιτ μετατροπής σε ηλεκτρικό ανεμιστήρα; Ανεμιστήρας με μηχανικό συμπλέκτη; Αναρρόφησης; Ώθησης; Αναστρέψιμος (ώθησης/αναρρόφησης); Συγκρότημα μονού ανεμιστήρα; Άλλο
pl: Typ wentylatora chłodnicy: Zestaw z dwoma wentylatorami; Zestaw do konwersji na wentylator elektryczny; Wentylator ze sprzęgłem mechanicznym; Ssący; Pchający; Odwracalny (pchająco-ssący); Zestaw z pojedynczym wentylatorem; Inne
ro-RO: Tipul ventilatorului de radiator: Ansamblu cu două ventilatoare; Kit de conversie pentru ventilator electric; Ventilator cu ambreiaj mecanic; Tragere; Împingere; Reversibil (împingere/tragere); Ansamblu cu un ventilator; Altele
tr: Radyatör fanı tipi: Çift fan grubu; Elektrikli fan dönüşüm kiti; Mekanik kavramalı fan; Çekici; İtici; Çift yönlü (itici/çekici); Tek fan grubu; Diğer
zh-CN: 散热器风扇类型: 双风扇总成; 电动风扇改装套件; 机械离合器风扇; 抽风式; 吹风式; 可逆式（吹风式/抽风式）; 单风扇总成; 其他
sv: Typ av kylfläkt: Dubbel fläktmodul; Konverteringssats för elfläkt; Mekanisk slirfläkt; Sugande; Tryckande; Vändbar (tryckande/sugande); Enkel fläktmodul; Övrigt
vi: Loại quạt tản nhiệt: Cụm quạt đôi; Bộ dụng cụ chuyển đổi quạt điện; Quạt ly hợp cơ học; Quạt hút; Quạt đẩy; Hai chiều (đẩy/hút); Cụm quạt đơn; Khác
th: ประเภทพัดลมหม้อน้ำ: ชุดพัดลมคู่; ชุดแปลงพัดลมไฟฟ้า; พัดลมฟรีปั๊มแบบกลไก; แบบดูด; แบบเป่า; กลับด้านได้ (เป่า/ดูด); ชุดพัดลมเดี่ยว; อื่นๆ
sl-SI: Vrsta ventilatorja hladilnika: Sklop z dvema ventilatorjema; Komplet za predelavo na električni ventilator; Ventilator z mehansko sklopko; Vlečni; Potisni; Reverzibilno (potisno/vlečno); Sklop z enim ventilatorjem; Drugo
de: Kühlerlüftertyp: Doppellüfterbaugruppe; Umrüstsatz für Elektrolüfter; Mechanischer Kupplungslüfter; Saugend; Blasend; Reversibel (blasend/saugend); Einzellüfterbaugruppe; Sonstige
zh-TW: 散熱器風扇類型: 雙風扇總成; 電動風扇改裝套件; 機械離合器風扇; 吸風式; 吹風式; 可逆式 (吹風/吸風式); 單風扇總成; 其他